# 业务对赌业绩未达预期补偿方的账务处理

提问人：随风 8373 时间：2019-05-24 23:31:16
请教陈版：
A公司投资设立了 B公司， 2017 年 C公司与 A 公司签订了投资 B公司的对赌协议，C 投资 B 公司的比例为 30%，对赌条款约定 B 公司未来三年（2018-2020）的利润须达到累计 9000 万，否则 A 公司要按未达到利润比例的 3 倍进行补偿， 2020 年结束 B公司 3 年实现累计净利润 7500万元，差额 1500 万元，A 公司按 1350 万元（1500*30%*3）对 B 公司进行了补偿
问题 1 ：B 公司收到补偿款时认为该补偿款系与公司日常经营活动无关，且与享有被投资单位的利益无关，故做账务处理为
借：银行存款 1350 万元
贷：营业外收入-业绩补偿款 1350 万元
问题 2 ：A 公司在支付业绩补偿款时认为支付该补偿款实由投资 B 公司而起，支付该补偿款完全是由承担作为 B公司控股股东为了 B 公司发展（引进 C 公司投资，结果因未达业绩预期而进行补偿）而进行的支出，系实际为对 B公司的资本性支出，应作为对 B 公司的长期股权投资核算，同时需要结合 B公司的情况进行减值测试，账务处理为：
借：长期股权投资 B 1350 万元
贷：银行存款 1350 万元 如果经减值测
试发生减值情况，则应计提资产减值损失-长期股权投资减值准备
问题 3 ：如果 A 公司在 2019 年初即发现 B 公司业绩对赌很可能不能完成， 2019 年年中获取进一步的信息判断完成的概率很小，那 A 公司在2019 年年末处理时是否需要根据所获取的充分证据暂估预计负债同时暂估增加的长期股权投资成本，待业绩对赌结束后调整长期股权投资的成本和结转预计负债，确定实际的支出金额
请批评指正！！！

回答人：chenyiwei
1 、如果A 公司按 1350 万元（1500*30%*3）对B 公司进行了补偿，是否合理？如果补偿款支付给被投资公司，则应按全额 4500 万元补偿；如果支付给 C，则按C 对 B 的投资比例补偿 1350 万元。
如果补偿款支付给Ｂ．则 B 收到时应贷记资本公积。
2 、A 如果补偿款直接支付给 B 的，可以作为对B 的长投增加，并进行减值测试；支付给 C 的，应确认为营业外支出。
3 、基本可以这样理解。但同样要注意区分补偿款是支付给 B还是 C。